臺灣桃園地方法院刑事判決
                                    110年度簡上字第447號
上  訴  人  李俊輝


上列上訴人即被告因竊盜案件，不服本院中華民國110 年7 月30
日110 年度壢簡字第209 號第一審簡易判決（聲請簡易判決處刑
書案號：110 年度偵字第486 號），提起上訴，本院管轄之第二
審合議庭判決如下：
    主      文
上訴駁回。
    事實及理由
一、按被告於第二審經合法傳喚，無正當之理由不到庭者，得不
    待其陳述，逕行判決，刑事訴訟法第371條定有明文。又對
    於簡易判決處刑不服而上訴者，得準用前開規定，此觀諸刑
    事訴訟法第455條之1第3項之規定自明。查上訴人即被告李
    俊輝（下稱被告）於之住址為桃園市平鎮區中興路平鎮段47
    1號，本件111年1月3日之審理期日傳票，經本院交由郵務機
    關送達被告位於為桃園市平鎮區中興路平鎮段471號戶籍地
    址，因不獲會晤應受送達人被告，而於110年12月2日寄存送
    達於轄區之桃園市政府警察局平鎮分局平鎮派出所，並於同
    年12月12日送達生效等情，有本院送達證書、臺灣高等法院
    在監在押全國紀錄表、個人戶籍資料查詢各1份在卷可稽，
    然自本院於上揭審理期日開庭至卷證提示完畢、辯論終結且
    定期宣判後閉庭為止，被告均未到庭，亦有本院刑事報告單
    、審理筆錄各1份在卷可查（見本院110年度簡上字第447號
    卷〈下稱簡上字卷〉第79至85頁），是被告經本院合法傳喚，
    亦符合就審期間之規定，竟無正當理由而未到庭，爰依前揭
    規定，不待被告陳述逕行判決，合先敘明。
二、本案經本院審理結果，認原審以被告犯刑法第321條第1項第
    1款之侵入住宅竊盜罪，逕以簡易判決判處被告有期徒刑4月
    ，易科罰金之折算標準以新臺幣（下同）1千元折算1日，核
    其認事用法，俱無違誤，量刑亦甚允洽，應予維持，並引用
    第一審判決書記載之事實、證據及理由（如附件原審判決書
    ）。
三、被告上訴意旨略以：案發地點的房屋位於桃園市○鎮區○○路0
    0巷00弄0號，屋齡近20年，我於當天晚上8點30分路經該條
    巷子回家，該處掛有招牌寫著「小貝殼暑夏水彩素描繪畫才
    藝教室班」招生中，現在不知有沒有在經營開業，根本不知
    道有人住，一樓門外又沒安裝鐵捲門，更不曉得是民宅住處
    內之車庫，當天剛好經過，路上口渴累了喝瓶飲料，進門口
    站著休息一下就走，突然眼前一片模糊看不清楚，不自覺地
    上順手拿了不知是有人還是沒人要的一雙藍白拖鞋（價格55
    元）就離去，我是無心的，並非蓄意的，我認為第一審判刑
    太重，請求撤銷原判決，另予從輕量刑等語。
四、經查，被告業於警詢中供稱：我當時騎乘自行車從平鎮區南
    豐路附近一帶，要返家（桃園市平鎮區中興路平鎮段471號
    ）路上，發現他人住處（桃園市○鎮區○○路00巷00弄0號）鐵
    門沒有關，我看到他大門口擺放一雙藍白拖，我就徒手竊取
    藍白拖後，就騎乘自行車離開。我臨時起意，因為我沒有藍
    白拖在家洗澡不方便，所以才竊取來供洗澡穿著使用等語（
    見110度偵字第486號〈下稱偵卷〉卷第10至11頁），已坦承其
    有侵入他人住宅竊盜之行為，並自承係因沒有藍白拖洗澡時
    不方便，始下手行竊以供洗澡時穿著使用之動機及不法所有
    意圖，並未供述有因何事造成其「突然眼前一片模糊看不清
    楚」而無心、非蓄意地拿走告訴人所有之上開拖鞋之情事，
    且從案發現場監視器錄影畫面顯示被告當時進入告訴人住家
    車庫內，隨手將口中檳榔渣丟於地面，走進車庫裡，抬頭看
    一下四周後，隨即將地上之藍白色拖鞋拿走而離去等情，亦
    有監視器錄影畫面翻拍照片共7張附卷可佐（見偵卷第51至5
    4頁），並未發現被告之行止有何異於常人之處，是被告客
    觀上有竊盜行為，主觀上亦有為意圖自己不法所有之竊盜故
    意，均足堪認定，被告上訴意旨持前揭情詞置辯，而否其有
    竊盜故意云云，洵不足採。又案發地點係告訴人之車庫，當
    時並有告訴人所有自用小客車停放該處，且該處車庫復擺放
    一些日常生活物品等情，亦有上揭監視器錄影畫面翻拍照片
    附卷可稽（見偵卷第51至53頁），核與告訴人邱文贊於警詢
    中供稱：桃園市○鎮區○○路00巷00弄0號是我家，車庫是開放
    式的，沒有管制，隨便都可以進入，藍白色拖鞋放在車庫門
    口，竊嫌一進我家車庫時，丟棄一個檳榔渣在我的車庫裡，
    我返家時調閱車庫的監視器發現係一名男子所為，但我不認
    識該人等語相符（見偵卷第26至27頁），足認該處係有人居
    住之住宅無訛，被告自陳為國中畢業之智識程度，且居住於
    案發地點附近，殊無不知之理，是其上訴意旨辯稱不知該處
    是有人居住，並未侵入他人住宅云云，亦顯與事證不符，要
    不足取。
五、按法官於有罪判決中，究應如何量處罪刑，為實體法賦予審
    理法官裁量之刑罰權事項，法官行使此項裁量權，自得依據
    個案情節，參諸刑法第57條所定各款犯罪情狀之規定，於該
    法定刑度範圍內，基於合義務性之裁量，量處被告罪刑；法
    官為此量刑之裁量權時，除不得逾越法定刑或法定要件外，
    尚應符合法規範之體系及目的，遵守一般有效之經驗及論理
    法則等法原則，亦即應兼顧裁量之外部及內部性，如非顯然
    有裁量逾越或裁量濫用之違法情事，自不得任意指摘為違法
    ，此亦為最高法院歷年多起判例所宣示之原則（參見最高法
    院80年台非字第473號判例、75年台上字第7033號判例、72
    年台上字第6696號判例、72年台上字第3647號判例等）。次
    按量刑之輕重，係屬事實審法院得依職權自由裁量之事項，
    苟於量刑時，已依行為人之責任為基礎，並斟酌刑法第57條
    各款所列情狀，而未逾越法定範圍，又未濫用其職權，即不
    得遽指為違法；在同一犯罪事實與情節，如別無其他加重或
    減輕之原因，下級審法院量定之刑，亦無過重或失輕之不當
    情形，則上級審法院對下級審法院之職權行使，原則上應予
    尊重（最高法院99年度台上字第189號、85年度台上字第244
    6號判決意旨均足資參照）。是刑之量定，屬為裁判之法院
    得依職權自由裁量之事項，苟其量刑已以行為人之責任為基
    礎，並斟酌刑法第57條各款所列情狀，在法定刑度內，酌量
    科刑，如無違反公平、比例及罪刑相當原則，致明顯輕重失
    衡情形，自不得指為違法。經查，原審判決就累犯部分，業
    已審酌「被告前①因施用毒品案件，經本院以104年度壢簡字
    第1455號判決處有期徒刑5月確定；②因竊盜案件，經本院以
    104年度壢簡字第952號判決處有期徒刑3月確定；③因竊盜案
    件，經本院以104年度簡字第220號判處有期徒刑2月（共4罪
    ）確定，上開①至③案件所示之罪刑，經本院以105年度聲字
    第1407號裁定定應執行有期徒刑10月確定，並與另案施用毒
    品案件接續執行，於105年12月5日縮短刑期假釋出監，嗣因
    假釋遭撤銷，再入監服殘刑2月8日，於106年11月14日徒刑
    執行完畢出監等情，有臺灣高等法院被告前案紀錄表在卷可
    稽，是被告於受有期徒刑之執行完畢後5年內，故意再犯本
    件有期徒刑以上之罪，為累犯。本院依司法院釋字第775號
    解釋意旨，審酌被告所犯本案與上開構成累犯之部分前案均
    為竊盜罪，法益侵害及罪質亦屬相同，足徵其刑罰反應力薄
    弱，具有特別之惡性，認被告本案前開犯行依刑法第47條第
    1項規定加重其刑，尚不致使被告所受之刑罰超過其所應負
    擔之罪責，爰依刑法第47條第1項規定，加重其刑。」等情
    ，並以「刑法第321條第1項第1款侵入住宅竊盜罪係法定本
    刑為『6月以上，5年以下有期徒刑』之重罪，然行為人為竊盜
    行為之原因、動機不一，行竊場所不同，手段互異，犯罪情
    節亦未必盡同，其行為所應受刑罰之苛責程度自屬有異，倘
    依其情狀處以相當之有期徒刑，即足以懲儆，並可達防衛社
    會之目的者，自非不可依客觀之犯行與主觀之惡性二者加以
    考量其情狀，是否有可憫恕之處，適用刑法第59條之規定酌
    量減輕其刑，期使個案裁判之量刑符合罪刑相當原則。經查
    ，被告於犯罪後始終坦認犯行，且所竊取之財物價值僅新臺
    幣55元，復經警發還被害人，有贓證物品認領保管單附卷可
    憑，可見對於被害人造成之財產損失極微，又行竊地點之車
    庫雖屬於住宅之一部，然該車庫並未另設門鎖阻隔外界，與
    住宅內居住空間受侵擾之程度相較，亦顯輕微，本院綜合上
    情，認若科以侵入竊盜罪依累犯規定加重後之最低度刑，猶
    嫌過重，難認符合罪刑相當原則，應認被告就此尚具堪值憫
    恕之處，爰依刑法第59條規定，酌予減輕其刑，並先加後減
    之。」等情，及審酌被告不思循正當途徑獲取所需，恣意徒
    手竊取他人財物，顯然欠缺尊重他人財產權之觀念，所為殊
    非可取；惟念及被告坦承犯行之犯後態度，以及失竊財物已
    為警發還被害人，犯罪所生所害非鉅；並考量其犯罪之動機
    、目的、手段、所竊財物價值，暨其智識程度及生活狀況等
    一切情狀，量處被告有期徒刑4月，並諭知易科罰金以1千元
    折算1日之標準等情，已就被告之本案情節等刑法第57條規
    定之一切情狀均為勘酌及考量，並酌減其刑，其認事用法並
    無違誤，量刑亦稱妥適，難謂有何違法失當之處，應予維持
    。
六、綜上所述，原判決認事用法並無違法或不當，量刑亦屬妥適
    ，應予維持。被告以前揭情詞提起本案上訴，為無理由，應
    予駁回。
七、據上論斷，應依刑事訴訟法第455條之1第1項、第3項、第36
    8條、第371條，判決如主文。
本案經檢察官楊挺宏聲請簡易判決處刑，檢察官李孟亭到庭執行
職務。
中　　華　　民　　國　111 　　年　　1 　　月　　24　　日
                  刑事第十四庭審判長法  官  江德民
                                    法  官  程欣儀
                                    法　官　吳天明
上正本證明與原本無異。
本件不得上訴。
                                    書記官　高慈徽
中　　華　　民　　國　111 　　年　　1 　　月　　24　　日

【附  件】
臺灣桃園地方法院刑事簡易判決
                              110年度壢簡字第209號
聲　請　人　臺灣桃園地方檢察署檢察官
被　　　告　李俊輝　男　民國00年00月00日生
                    身分證統一編號：Z000000000號
                    住桃園市平鎮區中興路平鎮段471號
                    （另案於法務部○○○○○○○○○執行
                      中）
上列被告因竊盜案件，經檢察官聲請以簡易判決處刑（110 年度
偵字第486 號），本院判決如下：
    主      文
李俊輝犯侵入住宅竊盜罪，累犯，處有期徒刑肆月，如易科罰金
，以新臺幣壹仟元折算壹日。
    事實及理由
一、本件犯罪事實及證據，除犯罪事實欄一第5 行所載「車庫」
    ，應補充為「住處內車庫」外，其餘均引用檢察官聲請簡易
    判決處刑書之記載（如附件）。
二、論罪科刑：
（一）按刑法第321 條第1 項第1 款之侵入住宅竊盜罪，其所謂
      「住宅」，乃指人類日常居住之場所而言，公寓亦屬之。
      至公寓樓下之「樓梯間」，雖僅供各住戶出入通行，然就
      公寓之整體而言，該樓梯間為該公寓之一部分，而與該公
      寓有密切不可分之關係，故侵入公寓樓下之樓梯間竊盜，
      難謂無同時妨害居住安全之情形，自應成立刑法第321 條
      第1 項第1 款於夜間侵入住宅竊盜罪（最高法院76年度台
      上字第2972號判決意旨參照）。準此，不論係公寓大廈之
      地下室停車場或獨棟透天厝內之車庫，均與該公寓大廈或
      透天厝相連，其性質與樓梯間相當，甚且在透天厝之情形
      ，車庫通常位在住宅之一樓位置，與日常生活起居密切相
      關，應認屬住宅整體之一部分，若行為人侵入車庫行竊，
      自係侵入住宅無訛。查被告李俊輝為本案竊盜犯行之地點
      係在被害人邱文贊住處內之車庫，該車庫位在被害人所居
      住之透天厝1 樓前方，與透天厝結構相連，有隔間可與相
      鄰住戶予以區隔，且車庫內放置居家用品等節，業據證人
      即被害人於警詢時證述明確，並有監視器錄影畫面擷圖及
      被害人提出之現場照片在卷可佐，是就整體觀察，該車庫
      供作被害人停放車輛及放置日常用品，與生活起居有密切
      關聯，顯係附著於被害人所居住之住宅上供為使用，足見
      上開車庫係被害人住宅之一部，是核被告所為，係犯刑法
      第321 條第1 項第1 款之侵入住宅竊盜罪。
（二）被告前①因施用毒品案件，經本院以104 年度壢簡字第145
      5號判決處有期徒刑5 月確定；②因竊盜案件，經本院以10
      4 年度壢簡字第952 號判決處有期徒刑3 月確定；③因竊
      盜案件，經本院以104 年度簡字第220 號判處有期徒刑2 
      月（共4 罪）確定，上開①至③案件所示之罪刑，經本院以
      105 年度聲字第1407號裁定定應執行有期徒刑10月確定，
      並與另案施用毒品案件接續執行，於105 年12月5 日縮短
      刑期假釋出監，嗣因假釋遭撤銷，再入監服殘刑2 月8 日
      ，於106 年11月14日徒刑執行完畢出監等情，有臺灣高等
      法院被告前案紀錄表在卷可稽，是被告於受有期徒刑之執
      行完畢後5 年內，故意再犯本件有期徒刑以上之罪，為累
      犯。本院依司法院釋字第775 號解釋意旨，審酌被告所犯
      本案與上開構成累犯之部分前案均為竊盜罪，法益侵害及
      罪質亦屬相同，足徵其刑罰反應力薄弱，具有特別之惡性
      ，認被告本案前開犯行依刑法第47條第1 項規定加重其刑
      ，尚不致使被告所受之刑罰超過其所應負擔之罪責，爰依
      刑法第47條第1 項規定，加重其刑。
（三）另刑法第321 條第1 項第1 款侵入住宅竊盜罪係法定本刑
      為「6 月以上，5 年以下有期徒刑」之重罪，然行為人為
      竊盜行為之原因、動機不一，行竊場所不同，手段互異，
      犯罪情節亦未必盡同，其行為所應受刑罰之苛責程度自屬
      有異，倘依其情狀處以相當之有期徒刑，即足以懲儆，並
      可達防衛社會之目的者，自非不可依客觀之犯行與主觀之
      惡性二者加以考量其情狀，是否有可憫恕之處，適用刑法
      第59條之規定酌量減輕其刑，期使個案裁判之量刑符合罪
      刑相當原則。經查，被告於犯罪後始終坦認犯行，且所竊
      取之財物價值僅新臺幣55元，復經警發還被害人，有贓證
      物品認領保管單附卷可憑，可見對於被害人造成之財產損
      失極微，又行竊地點之車庫雖屬於住宅之一部，然該車庫
      並未另設門鎖阻隔外界，與住宅內居住空間受侵擾之程度
      相較，亦顯輕微，本院綜合上情，認若科以侵入竊盜罪依
      累犯規定加重後之最低度刑，猶嫌過重，難認符合罪刑相
      當原則，應認被告就此尚具堪值憫恕之處，爰依刑法第59
      條規定，酌予減輕其刑，並先加後減之。
（四）爰以行為人之責任為基礎，審酌被告不思循正當途徑獲取
      所需，恣意徒手竊取他人財物，顯然欠缺尊重他人財產權
      之觀念，所為殊非可取；惟念及被告坦承犯行之犯後態度
      ，以及失竊財物已為警發還被害人，犯罪所生所害非鉅；
      並考量其犯罪之動機、目的、手段、所竊財物價值，暨其
      智識程度及生活狀況等一切情狀，量處如主文所示之刑，
      並諭知易科罰金之折算標準，以示懲儆。
三、按犯罪所得，屬於犯罪行為人者，沒收之；前2 項之沒收，
    於全部或一部不能沒收或不宜執行沒收時，追徵其價額；犯
    罪所得已實際合法發還被害人者，不予宣告沒收或追徵，刑
    法第38條之1 第1 項前段、第3 項、第5 項分別定有明文。
    查被告所竊取之上開財物，為其犯罪所得，然業經警員發還
    被害人，已如前述，爰依刑法第38條之1 第5 項規定，不予
    宣告沒收或追徵，附此敘明。
四、依刑事訴訟法第449 條第1 項前段、第3 項、第454 條第2
    項，刑法第321 條第1 項第1 款、第47條第1 項、第59條、
    第41條第1 項前段，刑法施行法第1 條之1 第1 項，逕以簡
    易判決處刑如主文。
五、如不服本判決，應於判決送達後20日內，向本院提出上訴狀
    （應附繕本），上訴於本院第二審合議庭。本案經檢察官楊
    挺宏聲請以簡易判決處刑。
中　　華　　民　　國　110 　　年　　7 　　月　　30　　日
                  刑事第一庭  法　官　羅文鴻
以上正本證明與原本無異。
如不服本判決，應於判決送達後20日內向本院提出上訴狀（應附
繕本）。
                              書記官　黃宜貞
中　　華　　民　　國　 110　　年　　7 　　月　　30　　日
附錄本案論罪科刑法條：
中華民國刑法第321條
犯前條第 1 項、第 2 項之罪而有下列情形之一者，處 6 月以
上 5 年以下有期徒刑，得併科 50 萬元以下罰金：
一、侵入住宅或有人居住之建築物、船艦或隱匿其內而犯之。
二、毀越門窗、牆垣或其他安全設備而犯之。
三、攜帶兇器而犯之。
四、結夥三人以上而犯之。
五、乘火災、水災或其他災害之際而犯之。
六、在車站、港埠、航空站或其他供水、陸、空公眾運輸之舟、
    車、航空機內而犯之。
前項之未遂犯罰之。
附件：
臺灣桃園地方檢察署檢察官聲請簡易判決處刑書
                                      110年度偵字第486號
    被　　　告　李俊輝　男　45歲（民國00年00月00日生）
                        住桃園市平鎮區中興路平鎮段471號
                        國民身分證統一編號：Z000000000號
上列被告因竊盜案件，業經偵查終結，認為宜聲請以簡易判決處
刑，茲將犯罪事實及證據並所犯法條分敘如下：
        犯罪事實
一、李俊輝前因竊盜案件，經臺灣桃園地方法院以104年度簡字
    第220號判決判處有期徒刑2月（共4次），應執行刑5月確定
    ，於民國105年8月1日執行完畢。詎仍不知悔改，意圖為自
    己不法之所有，基於加重竊盜之犯意，於109年10月6日晚間
    8時31分許，未經邱文贊之同意，趁位在桃園市○鎮區○○
    路00巷00弄0號車庫內無人之際，擅自侵入該處，徒手竊取
    邱文贊所有擺放在該處價值新臺幣55元之藍白拖鞋1雙，得
    手後旋即離去。（已發還）
二、案經桃園市政府警察局平鎮分局報告偵辦。
        證據並所犯法條
一、上揭犯罪事實，業據被告李俊輝於警詢中坦承不諱，核與證
    人即被害人邱文贊於警詢時之證述相符，並有桃園市政府警
    察局平鎮分局扣押筆錄、扣押物品目錄表、贓物認領保管單
    、刑案照片、內政部警政署刑事警察局109年11月23日刑生
    字第1098011697號鑑定書及桃園市政府警察局平鎮分局現場
    勘查採證紀錄表各1份、監視器光碟1片在卷可稽，被告犯嫌
    堪以認定。
二、核被告所為，係犯刑法第321條第1項第1款之加重竊盜罪嫌
    。又被告前有如犯罪事實欄所載論罪科刑及執行情形，有本
    署刑案資料查註紀錄表附卷可稽，其於有期徒刑執行完畢後
    ，5年以內故意再犯本件有期徒刑以上之罪，為累犯，請並
    斟酌依刑法第47條第1項之規定及司法院大法官釋字第775號
    解釋意旨加重其刑。
三、依刑事訴訟法第451條第1項聲請逕以簡易判決處刑。
    此　　致
臺灣桃園地方法院
中　　華　　民　　國　 110　　年　　1 　　月　　25　　日
                          檢　察　官 楊挺宏
本件證明與原本無異
中    華    民    國   110    年     2    月     1    日
                          書  記  官 盧憲儀
附記事項：
本件係依刑事訴訟法簡易程式辦理，法院簡易庭得不傳喚被告、
輔佐人、告訴人、告發人等出庭即以簡易判決處刑；被告、被害
人、告訴人等對告訴乃論案件如已達成民事和解而要撤回告訴或
對非告訴乃論案件認有受傳喚到庭陳述意見之必要時，請即另以
書狀向簡易法庭陳述或請求傳訊。
所犯法條：
中華民國刑法第321條
犯前條第 1 項、第 2 項之罪而有下列情形之一者，處 6 月以
上 5 年以下有期徒刑，得併科 50 萬元以下罰金：
一、侵入住宅或有人居住之建築物、船艦或隱匿其內而犯之。
二、毀越門窗、牆垣或其他安全設備而犯之。
三、攜帶兇器而犯之。
四、結夥三人以上而犯之。
五、乘火災、水災或其他災害之際而犯之。
六、在車站、港埠、航空站或其他供水、陸、空公眾運輸之舟、
    車、航空機內而犯之。
前項之未遂犯罰之。